臺灣高等法院臺中分院民事判決
111年度上易字第279號
上  訴  人  傅文虹  
被  上訴人  鄭宇雄  
上列當事人間損害賠償事件，上訴人對於民國111年3月24日臺灣
臺中地方法院110年度訴字第2824號第一審判決提起上訴，本院
於111年9月21日言詞辯論終結，判決如下：
    主  文
上訴駁回。
第二審訴訟費用由上訴人負擔。
    事實及理由
一、按於第二審不變更訴訟標的，而補充或更正事實上或法律上
    之陳述者，非為訴之變更或追加，此觀民事訴訟法第463條
    準用第256條規定自明。而同一訴訟標的法律關係下之不同
    請求項目間，在原應受判決事項聲明之範圍內，請求金額之
    流用，且無將原訴變更或追加他訴之情形，尚非法所不許。
    查上訴人依侵權行為之法律關係，於原審請求被上訴人賠償
    醫療費新臺幣（下同）3000元、慰撫金100萬元，合計100萬
    3000元，原審判決准許醫療費1711元、慰撫金5萬元，駁回
    其餘請求。上訴人就敗訴部分，提起一部上訴，請求被上訴
    人再給付7萬元，並將其所主張之醫療費調整為7萬1711元（
    本院卷69頁），其請求之總額，未逾原審應受判決事項聲明
    之範圍，核屬基於同一侵權行為訴訟標的法律關係下之不同
    請求項目間之流用，非為訴之變更或追加，參諸前揭說明，
    應予准許。
二、上訴人主張：兩造為鄰居關係，因細故發生爭執，被上訴人
    竟於109年10月4日10時23分許，在臺中市○區○○○路000號7樓
    電梯出入口，持續推打伊左肩，質問伊為何傷害其小孩，伊
    不予理會，欲搭乘電梯離開，被上訴人遂強行拉扯已進入電
    梯之伊，阻止伊離去，並於電梯口對伊辱罵稱:「你為什麼
    要打小孩!幹你娘!打小孩幹嘛」、「擋住你不行喔!幹你娘
    勒!出來!出來啊!打小孩你還走」、「幹!你出來喔」、「幹
    你娘勒!適可而止」等語（下稱系爭事故），致伊受有左肩
    挫傷、胸悶、胸痛、右手擦挫傷等傷害，名譽亦受損，且因
    被上訴人暴行致伊罹患焦慮失眠等身心症，需長期接受治療
    ，被上訴人應賠償伊醫療費及慰撫金。為此依民法第184條
    第1項前段、第193條第1項之規定，求為命被上訴人給付100
    萬3000元本息之判決。
三、被上訴人則以：伊對系爭事故發生之經過不爭執，伊已依原
    判決給付上訴人5萬3800元。但上訴人於事發後僅看過二次
    身心科門診，其請求未來十年就診之醫療費顯不合理等語，
    資為抗辯。
四、原審為上訴人一部勝訴一部敗訴之判決，即判命被上訴人應
    給付上訴人5萬1711元，及自110年7月6日起至清償日止按年
    息5％計算之利息，並依職權及聲請為准免假執行之宣告，而
    駁回上訴人其餘請求。上訴人提起一部上訴，並上訴聲明：
    ㈠原判決關於駁回上訴人後開請求部分廢棄。㈡被上訴人應再
    給付上訴人7萬元，及自110年7月6日起至清償日止按年息5％
    計算之利息。被上訴人則答辯聲明：上訴駁回（上訴人其餘
    未上訴部分，及被上訴人於原審受敗訴判決而未提起上訴部
    分，均非本院審理範圍，下不贅述）。
五、得心證之理由
  ㈠上訴人主張：兩造於上開時地發生系爭事故，致其受有左肩
    挫傷、胸悶、胸痛、右手擦挫傷等傷害，名譽亦受損等事實
    ，業據提出診斷證明書為證。且被上訴人因系爭事故犯傷害
    、公然侮辱罪，經原法院110年度訴字第1037號刑事判決判
    處拘役25日、10日，並定應執行拘役30日。檢察官及被上訴
    人不服提起上訴，亦經本院110年度上訴字第1876號刑事判
    決駁回上訴確定，有上開刑事判決可稽，堪信為真實。
　㈡上訴人固主張其因系爭事故，罹患焦慮失眠等身心症，需長
    期接受治療，故請求被上訴人再給付未來十年就診醫療費7
    萬元云云。惟查，上訴人於系爭事故發生後，迄本件訴訟繫
    屬於本院後之111年5月31日止，僅曾於109年10月7日、同年
    月22日前往「挺開朗身心診所」、「大里仁愛醫院」精神科
    就診，有衛生福利部中央健康保險署111年7月5日函附保險
    對象門診申報紀錄明細表可憑（本院卷89、91頁），足見上
    訴人僅曾於系爭事故發生當月二度前往精神科門診就醫，此
    後即再無其他精神科門診或住院紀錄，尚難認上訴人因系爭
    事故，致有長期固定回診精神科之必要。
　㈢上訴人雖提出吳耳鼻喉科診所之藥品明細及收據，主張其都
    是在該診所看診拿藥，包括肌肉放鬆藥、安神抗焦慮藥云云
    。然該等藥品並非專業精神科醫師所開立，上訴人既未經專
    業精神科醫師評估診療有持續就醫服藥之必要，自無從以耳
    鼻喉科醫師開立之藥品，遽認其未來十年有固定回診精神科
    之必要。上訴人雖又於本院審理中之111年7月7日至大里仁
    愛醫院身心科門診就醫，惟上訴人於109年10月22日至該醫
    院身心科門診就診後，之後即未再回診，直至111年7月7日
    始第二次至該醫院身心科門診就醫，有仁愛醫療財團法人大
    里仁愛醫院111年7月18日函附診療說明書可參（本院卷103
    、105頁）。上訴人111年7月7日回診大里仁愛醫院時，距離
    系爭事故發生之時間，相隔已逾一年半，上訴人在此段期間
    內均未回診，已難認其係因系爭事故持續回診至今。且上訴
    人在此段期間內，是否有其他新發生之情事，致有再就診精
    神科之需要，亦無從得知，自不能以其於111年7月7日有回
    診精神科之紀錄，即認定其因系爭事故有長期固定回診精神
    科之必要。
  ㈣綜據前述，上訴人既未能舉證證明其因系爭事故所受傷害，
    有定期回診精神科十年之必要，則其請求被上訴人應再給付
    未來十年之醫療費7萬元，即非有據。
六、綜上所述，上訴人依侵權行為之法律關係，請求被上訴人除
    原審判命給付之醫療費1711元、慰撫金5萬元外，應再給付
    醫療費7萬元，及自110年7月6日起至清償日止按年息5％計算
    之利息，為無理由，不應准許。原審就上開部分為上訴人敗
    訴之判決，核無不合，上訴論旨指摘原判決此部分不當，求
    予廢棄改判，為無理由，應駁回其上訴。
七、本件事證已臻明確，兩造其餘攻擊防禦方法及所用之證據，
    經本院斟酌後，認為均不足以影響判決之結果，爰不逐一論
    列，附此敘明。
八、據上論結，本件上訴為無理由，判決如主文。　
中　　華　　民　　國　　111 　年　　10　　月　　12　　日
                民事第八庭  審判長法　官  杭起鶴 
　　　　　　　　　　　      　　　法　官  蔡建興 
　　　　　　　　　　　      　　　法　官  羅智文
正本係照原本作成。
不得上訴。
                                  書記官  林賢慧
　　　　　　　　　　　　　　　　　　　
中　　華　　民　　國　　111 　年　　10　　月　　12　　日